José Luis González Vergara

03 de abril de 1966 (53 años) Casado R.U.T. 10487663-3 Huincacara KM 2, Villarrica, Chile 977777632 joselgonzalezv@gmail.com



Mi trayectoria laboral me ha permitido desarrollar jefaturas en diferentes responsabilidades al interior de las empresas lo que me permite tener una visión global de los que es la administración de un proceso. Tengo la formación y convicción que los procesos deben ser controlados y ordenado, apoyando para que el personal tenga las competencias necesarias y todo ello con calidad y gestión de mejoramiento continuo.

Experiencia

Chocolatería Entrelagos S.A.

(Alimenticia)

Encargado proyecto certificación IFS
Implementación BPM
Establecimiento de HACCP
Preparación certificación Norma IFS
105 Personas a cargo.

dic 2018 – Oct 2019 Chile

Chocolatería Entrelagos Ltda.

(Alimenticia)

Jefe de Planta de Proceso

Administración áreas de Producción.
Planificación y control de producción
Administración área de mantención
Apoyo técnico a equipo HACCP de Planta
Administración equipo de aseo e higiene de Planta
85 Personas a cargo.

sep 2015 – dic 2018 Chile

Agrícola Hacienda Huentelauquen Ltda

(Agro-Industrial)

Jefe de Planta

Jefe de Planta de elaboración de queso mantecoso

Jefe de Planta de elaboración de conservas de papayas

Jefe de Planta de elaboración de empanadas

Jefe de Sala de Ventas Hacienda Huentelauquen.

Administración áreas de producción y servicios.

Planificación y control de producción

Desarrollo de productos.

Implementación de líneas de producción.

Presentación de informes de producción y gestión a Gerencia General 120 Personas a cargo.

jun 2014 - ago 2015 Chile

Surlat Industrial S.A.

ene 2011 - dic 2013 Chile

(Alimenticia)

Jefe de Planta

Gestión recursos planta.

Administración áreas de producción y servicios.

Líder sistema de gestión de la Inocuidad FSSC22000.

Planificación y control de producción

Elaboración, administración y cumplimiento de presupuesto.

Desarrollo de productos.

Implementación de líneas de producción.

Presentación de informes de producción y gestión a Gerencia General

Responsable de cumplimiento de normas legales aplicadas a la Industria de Alimento y representación frente a los organismos pertinentes.

120 Personas a cargo.

Manejaba un presupuesto anual propio.

Surlat Industrial S.A.

jul 2010 - dic 2011

Chile

(Alimenticia)

Jefe de Producción

Planificación de la producción.

Control de procesos.

Gestión de producción.

Documentación e implementación HACCP para Surlat S.A.

Administración de Recursos

Desarrollo de productos

64 Personas a cargo.

Quesos Chile Sur S.A (Surlat)

sep 2009 - jun 2010

Chile

(Alimenticia)

Jefe de Turno

Control de la producción, envasado y almacenamiento de productos intermedios y terminados.

Programación de los procesos productivos.

Control de insumos y materias primas.

Administración de recursos.

Integrante por Producción del Equipo para la obtención de la certificación HACCP. 60 Personas a cargo.

Manejaba un presupuesto anual propio.

Servicio Agrícola y Ganadero

may 2009 - jun 2010

(Agropecuaria)

Chile

Prestador de Servicios

Ejecución del plan de muestreo en Chaitén, Palena, Fualeufú y Hualaihue, incluida Islas Desertores en control de enfermedades en ganado ovinos.

Neosur Ltda mar 2008 - may 2009 (Pesca) Chile

Prestador de Servicios

Trabajo independiente en control de vectores contaminación en Industria Salmonera dirigiendo grupos de trabajo en sanitización y aseo de instalaciones, barcos y camiones.

Establecimientos y presentación a Sernapesca de procedimientos para ejecución de

aseos y sanitizados en terreno de áreas y elementos empleados en los procesos de cultivo, cosecha, traslados y eliminación en las industrias salmoneras.

Establecimientos de control internos para aseguramientos de calidad de servicios entregados.

4 Personas a cargo.

Alimentos Cultivos Marinos Chiloé

iul 2007 - mar 2008 Chile

(Pesca)

Encargado de Laboratorio Químico

Administración de recursos.

Establecimiento de equipo de trabajo

Establecimiento de procedimientos analíticos.

Establecimiento de sistema de gestión Informático de datos.

12 Personas a cargo.

Laboratorio Deterfarma Ltda

dic 2000 - jun 2007

Chile

(Química)

Jefe de Laboratorio

Administración de recursos.

Supervisión de ventas.

Control de Calidad de Insumos y materiales

Control de Calidad de Productos terminados

Jefe de Aseguramiento de Calidad sistema ISO 9001:2000.

4 Personas a cargo.

Manejaba un presupuesto anual propio.

dic 1999 - nov 2000 Prolesur S.A. Chile

(Alimenticia) Jefe de Planificación de la Producción

Programación de la producción.

Planificación y control de los flujos de insumos y materiales para la producción.

Control de stock de producto terminado y participación en la cadena de abastecimiento.

Programación de plan de turnos del personal de la planta y manejos de la dotación para los procesos productivos.

Participación en el proceso de reposición de producto terminado en bodegas de clientes.

215 Personas a cargo.

sep 1997 - dic 1999 **Prolesur S.A** Chile

(Alimenticia)

Jefe de Producto

Participación en la preparación de propuestas a Servicio de Salud

Programación, organización y supervisión de producción.

Control de insumos y materias primas.

Control y desarrollo de la formulación de Leche Purita Cereal.

Entregas de producción a Icytal y Cenabast.

Montaje y preparación de nuevas líneas de producción.

90 Personas a cargo.

Manejaba un presupuesto anual propio.

oct 1996 - ene 1997 **Prolesur S.A** Chile (Alimenticia)

Jefe de Laboratorio Control de Calidad

Supervisión de análisis físico-químico, microbiológico y organoléptico de leche y

Planificación de la ejecución de nuestros y análisis.

Control de abastecimiento, distribución y rendimientos de los insumos y materiales empleados en los procesos de producción.

Planificación de métodos de limpieza e higiene empleados en producción.

cada proceso de

Manejo administrativo del laboratorio de control de calidad.

12 Personas a cargo.

Manejaba un presupuesto anual propio.

Prolesur S.A dic 1993 - feb 1996
(Alimenticia) Chile

(Alimenticia)

Jefe de Turno

Control de la producción, envasado y almacenamiento de productos intermedios y terminados.

Programación de los procesos productivos.

Control de insumos y materias primas.

Administración de recursos.

60 Personas a cargo.

Estudios

U. Austral
Bioquímica
may 1984 - may 1990
Chile

Bioquímica

Conocimientos

Sistemas operativos - PC Windows XP:

SAP - SAP R/3 PP -Production -: Seniority Junior

Datos personales

• R.U.T.: 10487663-3

• Dirección: S-817 Huicacara Km, IX Región, Chile

• Fono celular: (09) 77777632

• Teléfono: ()

• Estado civil: Casado/a

• E-mail: joselgonzalezv@gmail.com